【裁判字號】    94,交聲,1615
【裁判日期】    950207
【裁判案由】    交管條例聲異
【裁判全文】
臺灣板橋地方法院交通事件裁定        94年度交聲字第1615號
原處分機關  臺北市交通事件裁決所
異  議  人
即受處分人  甲○○
上列異議人即受處分人因違反道路交通管理處罰條例案件，不服
原處分機關於中華民國94年8 月25日所為之裁決處分（裁決書案
號：北市裁二字第裁22-C00000000號），聲明異議，本院裁定如
下：
    主  文
異議駁回。
    理  由
一、原處分意旨略以：異議人即受處分人甲○○於民國94年1 月
    6 日上午10時30分許，駕駛其所有之車牌號碼9009- JS號自
    用小客車，沿臺北縣重新堤外道（即二重疏洪道）往三重方
    向行駛，行經重新堤外道垃圾場出入口有燈光號誌管制之交
    岔路口闖紅燈，經臺北縣政府警察局交通警察隊三重分隊逕
    行舉發。爰依道路交通管理處罰條例第53條規定，處罰鍰新
    臺幣（下同）2700元，並依同條例第63條第1 項第3 款規定
    ，記違規點數3 點。
二、聲明異議意旨略以：原舉發機關舉發異議人在上開時、地闖
    紅燈之違規事實，並無照片佐證，僅以舉發警員眼見為憑，
    隨意開立罰單，倘因此受罰，實難甘服，爰依法聲明異議云
    云。
三、按汽車駕駛人，行經有燈光號誌管制之交岔路口闖紅燈者，
    處1800元以上5400元以下罰鍰，道路交通管理處罰條例第53
    條定有明文，並應依同條例第63條第1 項第3 款規定記違規
    點數3 點。又汽車駕駛人不服指揮稽查而逃逸，當場不能或
    不宜攔截製單舉發者，得對汽車所有人逕行舉發處罰，亦為
    同條例第7 條之2 第4 款所明定。
四、經查：本件異議人即受處分人甲○○於94年1 月6 日上午10
    時30分許，駕駛車牌號碼9009- JS號自用小客車，沿臺北縣
    重新堤外道往三重方向行駛，行經重新堤外道垃圾場出入口
    有燈光號誌管制之交岔路口闖紅燈，為警攔停，異議人見狀
    即跨越雙白實線違規迴轉（另案掣單舉發），不服指揮稽查
    而逃逸，遂由臺北縣政府警察局交通警察隊三重分隊警員對
    異議人即汽車所有人逕行舉發之事實，有臺北縣政府警察局
    北縣警交字第C00000000 號舉發違反道路交通管理事件通知
    單、臺北縣政府警察局三重分局94年6 月20日北縣警重交申
    字第0940027037號函各1 件附卷可稽。異議人雖辯稱：本件
    舉發違規事實，係由警員眼見為憑，隨意開立罰單，而無照
    片為證云云。經查：證人即舉發本件違規事實之原舉發機關
    警員張季平於本院訊問時到庭具結證稱：「94年1 月6 日我
    是執行9 點到12點的交通整理勤務，在三重重新堤外道，攔
    查汽車行駛機車道，當時時間為10點35分左右，這部黑色馬
    自達車牌號碼9009- JS，在出口紅燈亮起時，仍強行通過並
    行駛於機車道... ，因為我們照相的時候，角度太低，無法
    照到紅綠燈，我可以確定該車通過路口時，他的方向是紅燈
    ，他是跟另外1 台NN6-283 號機車一起闖紅燈，當時我們攔
    停2 台車子，機車停下來，但異議人的車子就掉頭離開。」
    等語（見本院94年12月7 日訊問筆錄），並有現場照片4 幀
    ，及前述車牌號碼NN6-283 號重型機車闖紅燈之違規罰單存
    卷為憑。且本件異議人駕駛汽車通過上開路口後，即違規行
    駛於機車專用道，復又跨越雙白實線違規迴轉，經原舉發機
    關警員張季平拍照（即上開照片）舉發，對照現場燈光號誌
    所在位置及警員張季平執行勤務地點，欲以同一仰角同時拍
    攝異議人違規行駛機車專用道、跨越雙白實線迴轉之地面標
    線與當時之燈光號誌，確有困難，自不得以本件違規事實未
    有照片佐證，遽指原舉發機關警員為任意舉發。且執勤警員
    本其維護交通秩序、安全職責所為之舉發，原屬公務員依法
    行使公權力之行為，自應受到適法、正確之推定，況異議人
    於本院訊問時亦供承：「... 當時駕駛人是我先生，當時是
    塞車，我們沒有看到紅綠燈。」等語，異議人於上開時、地
    既未注意該處之燈光號誌，主觀上當無從確知其穿越該交岔
    路口時究有無違規闖紅燈之事實；本院復查無其他證據足認
    警員有何取締疏誤之情事，異議人空言以上開情詞置辯，顯
    無足採。異議人於前述時、地，駕駛汽車行經有燈光號誌管
    制之交岔路口闖紅燈，其違規行為之事證明確，堪予認定。
    又異議人為汽車所有人，未於通知單之應到案日期前到案並
    告知違規駕駛人姓名、身分證統一編號及住址，應依道路交
    通管理處罰條例第85條第3 項規定，處罰該汽車所有人。從
    而，原處分機關以異議人違反道路交通管理處罰條例第53條
    規定，裁處罰鍰2700元，並依同條例第63條第1 項第3 款規
    定，記違規點數3 點，核無不當。本件異議人之異議為無理
    由，應予駁回。
據上論斷，應依道路交通案件處理辦法第19條規定，裁定如主文
。
中    華    民    國    95    年    2     月    7     日
                        臺灣板橋地方法院交通法庭
                            法  官  廖  怡  貞
以上正本證明與原本無異
如不服本裁定應於送達後5 日內向本院提出抗告狀
                            書記官  陳  淑  芳
中    華    民    國    95    年    2     月    7     日


司法院資訊處製作；財團法人民間司法改革基金會備份。
